【裁判字號】    90,上易,468
【裁判日期】    900928
【裁判案由】    違反槍砲彈藥刀械管制條例
【裁判全文】
臺灣高等法院臺南分院刑事判決              九十年度上易字第四六八號      Ｇ
      上  訴  人
      即  被  告  甲  ○  ○
右上訴人因違反槍砲彈藥刀械管制條例案件，不服中華民國九十年二月廿二日臺灣嘉
義地方法院九十年度易字第九四號第一審判決（起訴案號：臺灣嘉義地方法院檢察署
八十九年度偵字第七二五六號；併辦案號九十年度偵字第二三三九號），提起上訴，
本院判決如左：
      主      文
上訴駁回。
      事      實
一、甲○○於民國（下同）八十五年間，因違反麻醉藥品管理條例案件，經台灣嘉義
    地方法院判處有期徒刑六年；又因違反煙毒條例案件，經同院判處有期徒刑三年
    二月，應執行有期徒刑九年，於八十九年三月廿二日假釋，現仍假釋中。甲○○
    於八十三年五月間，某日夜間，在台中市○○路夜市，向不詳姓名成年男子購入
    具有殺傷力蝴蝶刀一把，並將之置放嘉義市六腳鄉豐美村一三六號住處，未經許
    可無故持有刀械。嗣於八十九年十二月十一日上午十時五十分許，甲○○又將該
    蝴蝶刀置於LZU─717號機車椅墊下置物箱，攜帶該具有殺傷力蝶蝶刀，途經嘉義
    縣六腳鄉蒜頭村七之廿號「六腳鄉農會」公共場所前，為警路檢查獲，扣得蝴蝶
    刀一把在案。
二、案經嘉義縣警察局朴子分局報請，臺灣嘉義地方法院檢察署檢察官偵查起訴。
      理      由
一、訊據上訴人即被告甲○○供承於右揭時地，未經許可持有殺傷力蝴蝶刀一把為警
    查獲之事實。惟否認有故意於公共場所攜帶蝴蝶刀犯行，辯稱：該蝴蝶刀係伊母
    親放進機車，伊不知道云云，經查：
  (一)被告攜帶蝴蝶刀於六腳農前為警查獲，已據被告供承不諱，並有蝴蝶刀一把扣案
    足證，該蝴蝶刀經送嘉義縣警察局鑑定結果，確為具有殺傷力蝴蝶刀無訛，有嘉
    義縣警察局八十九年十二月廿二日嘉縣警保字第五五六七三號函一紙在卷可參（
    詳偵查卷十一頁）。又該扣案蝴蝶刀於偵查中經勘驗結果認：扣案刀械，摺合時
    長度為十三‧五公分，翻轉成刀械後長度為廿二‧五公分，其結構係在尖刀兩側
    裝置活動刀把，摺合時將尖刀藏於兩付刀把間，翻轉後則刀刃均露出在外，兩付
    刀把合成刀柄，刀柄尾部則以扣環固定之，有勘驗筆錄一紙在卷可證（詳偵查卷
    十五頁）。再者蝴蝶刀業經內政部於八十一年八月十日以台內字警字第八一八
    二二八一號公告非經許可，不得製造、販賣、運輸、持有或陳列，有內政部警政
    署警署保字第一０八一五五號函一紙在卷可佐（詳原審卷十八頁）。依此被告
    顯有於公共場所攜帶具有殺傷力刀械行為，堪以確認。
  (二)被告於警偵訊供稱：案發日伊將扣案放在機車，攜帶該蝴蝶刀外出等語（詳警卷
    一頁反面、偵查卷八頁反面）。被告其於原審具狀辯稱，係其母親放入機車云云
    ，顯係事後避就之詞。復參酌被告係在其騎乘機車置物箱放置扣案蝴蝶刀，於行
    經六腳農會公眾得出入場所為警查獲，有嘉義縣警察局朴子分局刑事案件報告書
    一紙在卷可參（詳偵查卷十二頁）。由是觀之，被告案發日確係於公共場所攜帶
    扣案蝴蝶刀，至為灼然。被告於警訊辯稱攜帶該蝴蝶刀係要削水果之用云云。然
    被告於本院審理時卻稱攜帶該蝴蝶刀係要割辣椒用，前後互相齟譕齬（詳原審卷
    十六頁、本院卷六十頁），所辯扣案蝴蝶刀係為削水果、割辣椒用，要均屬卸責
    之詞，不足採信。又被告已供承將扣案蝴蝶刀置入機車，主觀上當有犯意，被告
    辯無故意，亦無可取。本件被告犯行，事證明確，堪以認定。
二、查被告將蝴蝶刀置於機車，於公共場所持有之。核其所為，係犯槍砲彈藥刀械管
    制條例第十五條第二款未經許可於公共場所攜帶刀械罪。被告購買後至為警查獲
    止，其未經許可無故持有蝴蝶刀輕行為，應為於公共場所未經許可攜帶蝴蝶刀重
    行為吸收，不另論罪。被告於公共場所攜帶刀械，應屬觸犯槍砲彈藥刀械管制條
    例第十五條第二款罪名。公訴人認係犯槍砲彈藥刀械管制條例第十四條第三項罪
    名，容有未洽，應依刑事訴訟法第三百條規定，變更起訴法條，併為敘明。
三、原審以被告罪證明確，因予適用槍砲彈藥刀械管制條例第十五條第二款，刑法第
    十一條前段、第四十一條、第卅八條第一項第一款，罰金罰鍰提高標準條例第二
    條規定，併審酌被告品行、犯罪手段、目的及其犯後坦承犯行態度良好等一切情
    狀，量處有期徒刑三月，併諭知徒刑如易科罰金，以三百元折算一日之標準，以
    資懲儆。併敘明扣案蝴蝶刀一把為被告所有，且具有殺傷力，係屬違禁物，應依
    刑法第卅八條第一項第一款規定宣告沒收之，核無不當。本院經核原判決認事用
    法，均無違誤，量刑亦稱妥適。被告上訴意旨，仍執陳詞，指摘原判決不當，為
    無理由，應予駁回。
四、至台灣嘉義地方法院檢察署移送該署九十年度偵字第二三三九號案件併辦，核與
    本件係屬同一事實，為同一案件，本院已予審理，併此說明。
據上論斷，應依刑事訴訟法第三百六十八條，判決如主文。
本案經檢察官羅清溪到庭執行職務。
中    華    民    國      九十      年      九      月        廿八      日
                                  臺灣高等法院臺南分院刑事第五庭
          審判長法官  茆    臺    雲
                                            法官  蔡    長    林
                                            法官  董    武    全
右正本證明與原本無異。
不得上訴。
                                      法院書記官  黃    全    忠
中    華    民    國      九十      年      十      月         四       日
附錄本件論罪科刑法條全文
槍砲彈藥刀械管制條例第十五條第二款：
未經許可攜帶刀械而有下列情形之一者，處二年以下有期徒刑：
二  於車站、埠頭、航空站、公共場所或公眾得出入之場所犯之者。


司法院資訊處製作；財團法人民間司法改革基金會備份。
